# 请教陈版计量属性问题

提问人：wx_5e7dc5ecabdd 时间：2021-10-29 08:05:06
基本准则中规定了计量属性主要包括：历史成本、公允价值、可变现净值等等
而某些具体准则中采用的计量属性并不属于基本准则中规定的几种，比如说：或有事项中预计负债以“最佳估计数”确定
问题：最佳估计数 属于计量属性吗？

回答人：chenyiwei
最佳估计数也可以认为是属于历史成本的一种，并且相当接近于该项负债的公允价值。因此与基本准则对计量属性的规定并不矛盾。